【裁判字號】    97,交上易,652
【裁判日期】    971022
【裁判案由】    業務過失傷害
【裁判全文】
臺灣高等法院臺南分院刑事判決       97年度交上易字第652號
上  訴  人  臺灣嘉義地方法院檢察署檢察官
被      告  甲○○
上列上訴人因被告業務過失傷害案件，不服臺灣嘉義地方法院97
年度交易字第82號中華民國97年7月29日第一審判決（起訴案號
：臺灣嘉義地方法院檢察署97年度偵字第327號），提起上訴，
本院判決如下：
    主  文
上訴駁回。
    理  由
一、依刑事訴訟法第350條、第361條、第362條、第367條規定，
    不服地方法院之第一審判決而上訴者，須提出上訴書狀，並
    應敘述具體理由，為上訴必備之程式；其所提出之書狀未敘
    述上訴理由，或僅曾以言詞陳述上訴理由者，均應於上訴期
    間屆滿後20日內補提理由書於第一審法院。第一審法院經形
    式審查，認逾期未補提上訴理由者，應定期間先命補正；逾
    期未補正者，為上訴不合法律上之程式，應以裁定駁回。倘
    已提出上訴理由，但所提非屬具體理由者，則由第二審法院
    以上訴不合法律上之程式，判決駁回。而所謂具體理由，必
    係依據卷內既有訴訟資料或提出新事證，指摘或表明第一審
    判決有何採證認事、用法或量刑等足以影響判決本旨之不當
    或違法，而構成應予撤銷之具體事由，始克當之（例如：依
    憑證據法則具體指出所採證據何以不具證據能力，或依憑卷
    證資料，明確指出所為證據證明力之判斷如何違背經驗、論
    理法則）；倘僅泛言原判決認定事實錯誤、違背法令、量刑
    失之過重或輕縱，而未依上揭意旨指出具體事由，或形式上
    雖已指出具體事由，然該事由縱使屬實，亦不足以認為原判
    決有何不當或違法者（例如：對不具有調查必要性之證據，
    法院未依聲請調查亦未說明理由，或援用證據不當，但除去
    該證據仍應為同一事實之認定），皆難謂係具體理由，俾與
    第二審上訴制度旨在請求第二審法院撤銷、變更第一審不當
    或違法之判決，以實現個案救濟之立法目的相契合，並節制
    濫行上訴（最高法院97年度台上字第892號刑事判決意旨參
    照）。
二、經查：
（一）被告甲○○於民國（下同）96年7月間，於址設嘉義市東
      區盧厝里紅毛埤22之49號1樓之和山水電工程有限公司擔
      任挖土機司機之職務，為從事駕駛業務之人。其於96年7
      月30日18時許，駕駛車牌號碼267-RJ號大貨車，自台19線
      轉嘉57線往嘉義縣六腳鄉蒜頭村方向行駛欲返家，於同日
      18時20分許，行經嘉義縣六腳鄉○○○○○路2公里800公尺
      六腳鄉○○段南向車道處時，因上開大貨車車頭冒煙，甲
      ○○欲停車檢修時，本應注意汽車發生故障不能行駛，應
      即設法移置於無礙交通之處，該故障車輛在未移置前或移
      置後均應豎立車輛故障標誌，故障標誌在行車時速逾40公
      里之路段，應豎立於車身後方30至100公尺之路面上，而
      依當時情形，天候晴、路面乾燥無缺陷、無障礙物且視距
      良好，並無不能注意之情事，甲○○竟疏未注意，即貿然
      將上開大貨車停放於機車優先道，且僅將交通椎放置於車
      身後方約10公尺處，即進行汽車修護工作。適有告訴人乙
      ○○騎乘車牌號碼G9E-882號機車沿嘉57線公路北往南方
      向行駛，於同日19時許行經上開路段時，超速行駛於速限
      為時速50公里之該路段，且疏未注意車前狀況，致乙○○
      所騎乘之上開機車前車頭不慎自後撞及甲○○所駕駛之上
      開大貨車左後車尾，乙○○因而人車倒地，受有肝撕裂傷
      、蜘蛛網膜下腔出血、右鎖骨骨折、頭皮撕裂傷、嘴唇撕
      破傷、身體多處擦挫傷等傷害。甲○○旋即委請一同在現
      場檢修車輛之同事任全福撥打電話報案，於警員據報前往
      現場處理，尚不知何人肇事時，甲○○停留於現場並主動
      向警員承認其為肇事者，自首而接受裁判。
（二）被告於原審準備程序及審理時對上開事實供承不諱（見原
      審卷第32、35頁），原審法院以被告所犯為刑法第 284條
      第 2項前段之業務過失傷害罪，依刑法第62條之規定減輕
      其刑，並審酌被告國中肄業之智識程度、目前在工地擔任
      臨時工，日薪新台幣 1千元，與前妻及小孩同住之生活狀
      況，有賭博之前案紀錄，並曾於96年間因過失致死案件經
      檢察官提起公訴，告訴人因本件車禍所受傷害非輕，被告
      違反注意義務之過失程度及犯後坦承犯行，惟因與告訴人
      對於賠償金額之意見差距過大，致未能達成和解等一切情
      狀，量處有期徒刑3月、如易科罰金以新台幣1000元折算1
      日。原審法院已詳敘認定被告犯罪事實之證據及理由，從
      形式上予之審查，並無違背法令之情形。
（三）臺灣嘉義地方法院檢察署檢察官提起上訴，僅泛以：茲據
      告訴人乙○○具狀請求上訴，詳如告訴人乙○○於97 年8
      月13日向該署所提出之聲請檢察官提起上訴狀所載等語，
      而告訴人乙○○之聲請上訴狀則謂：「被告事情發生後，
      不聞不問，事後的處理態度極差，且未達成和解，法官判
      的太輕，被告到現在也沒有賠給我們錢，所以請檢察官幫
      我們上訴」等語，為不服原審判決之上訴理由，其上訴理
      由並未依據卷內訴訟資料或提出新事證，具體指摘原審判
      決關於認定事實、證據取捨、適用法律及量刑，有何違法
      或不當之處。依上揭說明，本件上訴不合上訴之法定要件
      ，應予駁回，並不經言詞辯論為之。
三、依刑事訴訟法第367條前段、第372條，判決如主文。
中    華    民    國    97    年    10    月    22    日
                    刑事第三庭  審判長法  官  陳義仲
                                      法  官  宋明中
                                      法  官  蔡勝雄
以上正本證明與原本無異。
不得上訴。
                                      書記官  汪姿秀
中    華    民    國    97    年    10    月    22    日


司法院資訊處製作；財團法人民間司法改革基金會備份。
